臺灣基隆地方法院交通事件裁定　　　　　　　　　　九十三年度交聲字第二七一號
　　移送機關即　　交通部公路總局台北區監理所基隆監理站
　　原處分機關
　　聲明異議人　　乙○○　男　.
　　即受處分人
右列受處分人因違反道路交通管理處罰條例聲明異議案件，對於交通部公路總局台北
區監理所基隆監理站九十三年九月三十日所為之處分（原處分案號：基監字第裁四二
─Ｃ00000000號），聲明異議，本院裁定如左：
    主    文
異議駁回。
    理    由
一、按汽車駕駛人駕駛汽車，應遵守道路交通標誌、標線、號誌之指示，道路交通安
    全規則第九十條前段定有明文，而道路交通標誌標線號誌設置規則第二百零六條
    第五款第一目規定「圓形紅燈」之行車管制號誌係表示禁止車輛通行，並不得超
    越停止線或進入路口，如汽車駕駛人，駕車行經有燈光號誌管制之交岔路口闖紅
    燈者，處新臺幣一千八百元以上五千四百元以下罰鍰並記違規點數三點，道路交
    通管理處罰條例第五十三條及第六十三條第一項第三款亦有明文。
二、本件聲明異議人即受處分人乙○○（下稱受處分人）於民國九十三年七月十四日
    下午五時五十八分，騎乘ＧＯＲ─六八０號重型機車，沿新台五路由基隆往臺北
    方向行駛，行經臺北縣汐止市○○○路、茄苳路口設有燈光管制之交岔路口，未
    依燈號指示闖紅燈，適為在該交岔路口執勤之台北縣政府警察局交通警察隊汐止
    分隊員警甲○○當場攔停，並以受處分人有前揭道路交通管理處罰條例第五十三
    條之違規行為掣單舉發。因受處分人拒絕簽收員警開立之舉發違反道路交通管理
    事件通知單，經員警在舉發通知單上載明受處分人拒絕簽收之事由後，依道路交
    通管理事件統一裁罰基準及處理細則第十一條第一項第一款規定，視為受處分人
    已經收受該通知單。嗣受處分人不服舉發，向交通部公路總局台北區監理所基隆
    監理站（下稱原處分機關）提出申訴，原處分機關調查結果，仍認受處分人有上
    開之違規行為，遂於九十三年九月三十日，依道路交通管理處罰條例第五十三條
    （原處分贅引第一項）裁處受處分人罰鍰新臺幣（下同）一千八百元，並依同條
    例第六十三條第一項第三款（原處分漏引第三款）記違規點數三點。
三、訊據受處分人乙○○坦承於前揭時地騎乘ＧＯＲ─六八０號機車，行經臺北縣汐
    止市○○○路及茄苳路時，為警攔停之事實，然矢口否認有何闖紅燈之違規行為
    ，辯稱：其通過上揭路口時係黃燈，並非紅燈，斯時太陽光打到號誌燈所以警察
    可能沒有看清楚，以為是闖紅燈，當時其即向執勤之警員申訴，警員告訴其可以
    離開，自應認其未闖紅燈，為何還掣單舉發云云。經查：
（一）本件執勤之員警既掣單舉發受處分人闖紅燈，自係認受處分人有騎乘機車闖紅
      燈之行為，受處分人認員警已接受其解釋，認其非闖紅燈，顯有誤會。
（二）受處分人於前揭時地騎乘機車闖紅燈之違規行為，業據舉發之員警甲○○於本
      院九十三年十二月一日訊問時到庭結證稱：臺北縣汐止市○○○路與茄苳路口
      曾發生死亡車禍，所以才在該處加強執勤，舉發當時確曾親眼看到受處分人於
      上揭路口紅燈亮起後才逾越停止線通過該路口，所以才將受處人攔下，並掣單
      舉發受處分人違規闖紅燈，以其執勤地點之角度，確實有看到受處分人闖紅燈
      等語明確（詳見本院當日訊問筆錄第二頁、第三頁）。再依交通警員掣單舉發
　　　違反道路交通管理處罰條例所列之違規事實，本質上為行政處分，係公務員基
　　　於職務上權力，依法就特定之具體事件所為具有公法上效果之單方行政行為，
  　　基於公務員為公法上行為具有公信力之原則，該行政處分當可被推定為真正，
    　其據以依法處分之事實認定亦為真正無誤，本此公信原則，乃立法者賦予行政
      機關制定違反道路交通事件統一裁罰標準及處理細則，使勤務警員得當機處分
      以達其維護交通秩序、安全之行政目的，反之，若謂公務員一切行政行為均需
      預留證據以證其實，則國家行政勢必窒礙難行，據此，刑事訴訟法就犯罪證據
      有關之規定中與屬行政秩序罰之交通違規裁罰本質不合之部分，自不在準用之
      列，從而，受處分人既未就執勤警員之舉發有誤提出相關證據以供調查，本院
      經查亦無任何證據足資證明其有捏造事實違法取締之情事，則執勤警員本其維
      護交通秩序、安全職責所為之舉發，自應受到合法、正確之推定。是證人甲○
      ○之證言堪予採信，受處分人空言否認，要不足採。
四、綜上所述，本件受處分人於前揭時、地騎乘機車闖紅燈之違規行為事證明確，原
    處分機關調查結果，認受處分人有上揭違規行為，依道路交通管理處罰條例第五
    十三條、第六十三條第一項第三款，裁處受處分人一千八百元罰鍰，記違規點數
    三點，核無違誤。本件異議人之異議為無理由，應予駁回。
五、據上論斷，應依道路交通案件處理辦法第十九條，裁定如主文。
中　　　華　　　民　　　國　　九十三　　年　　 十二 　　月　　 十四 　　日
　　　　　　　　　　　　　　　　　臺灣基隆地方法院交通法庭
                                      法　官    劉桂金
右正本證明與原本無異。
對於本件裁定如有不服，應於收受送達後五日內，向本院提出抗告書狀，敘述抗告之
理由，抗告於臺灣高等法院。
                                      書記官    黃士元
中　　　華　　　民　　　國　　九十三　　年　　 十二 　　月　　 十七 　　日
